# 求助陈版主关于ETF基金的核算

提问人：cherry_55 时间：2017-07-14 09:12:19
陈版主 您好 目前我们公司打算购入ETF基金（债券类ETF,因目前有折价，所以优先考虑从二级市场购入，购入额度不足的部分从基金公司申购补足），请问： 1 、该笔投资计入什么会计科目 我们考虑的是计入可供出售（持有至到期？） 2 、入账价值是以从二级市场买入的价格为准还是以基金净值为准？ 3 、基金的净值以及二级市场交易价格每天都有变动 我们是否要在期末（每月月末？）按照公允价值对投资的账面价值进行调整？ 4 、期末对该ETF根据进行公允价值进行调整时，公允价值以基金的净值为依据还是以基金的二级市场交易价格为依据？ 5 、如果赎回ETF的基金份额，我将得到一揽子债券，此时应如何进行账务处理？是否可视为投资品种发生了变化 即由基金变为持有一揽子债券 故会计处理上可以分两步：第一步是赎回 可视同卖出ETF基金份额 此时ETF账面价值与其净值的差额计入损益 第二步买入一揽子债券 此时入账价值为一揽子债券的净值（此净值等同于第一步的净值）谢谢陈版主！

回答人：chenyiwei
1 、根据管理层的持有意图确定，如果不是为了短期内出售或赎回的，建议作为可供出售金融资产。 2 、一般情况下，二级市场上的取得成本代表取得时的公允价值，应以该金额入账。 3 、是。 4 、建议确定这两者之间存在差异的原因，按照《企业会计准则第 39 号——公允价值计量》的规定确定其公允价值。如果主要的退出途径是在二级市场上出售，则应以二级市场交易价格作为公允价值确定的主要来源。 5 、按取得债券时的公允价值对其初始计量，与放弃的ETF投资的账面价值（含累计的公允价值变动）之间的差额转入投资收益；如果此前确认了作为可供出售金融资产的公允价值变动，则该项其他综合收益也应一并转入投资收益。

提问人：cherry_55 时间：2017-07-19 16:47:43
陈版主，您回答的第 5 点“按取得债券时的公允价值对其初始计量，与放弃的ETF投资的账面价值（含累计的公允价值变动）之间的差额转入投资收益” 此时 取得债券时的公允价值具体指哪个价值？

回答人：chenyiwei
该债券于被取得之日的公允价值（一般用当日收盘价）。

提问人：cherry_55 时间：2017-09-12 15:04:53
追问陈版主：关于您回答的第四条 该ETF二级市场交易价格主要是由于供需关系形成 基金净值是由基金资产的总市值为基础确定 您说的公允价值确定要根据其退出途径来决定 这个退出途径是指我们公司自己所采取的主要退出途径（赎回和二级市场卖出都可能是退出途径）还是市场上绝大部分投资者主要退出途径？我们很可能采取赎回方式作为主要退出途径 此时公允价值以赎回时的基金净值作为日常期末核算的公允价值计量基础？

回答人：chenyiwei
此处“退出途径”是指你公司最可能采用的退出途径下的预计变现价值。